【裁判字號】    97,交聲,364
【裁判日期】    980115
【裁判案由】    違反道路交通管理處罰條例
【裁判全文】
臺灣宜蘭地方法院交通事件裁定         97年度交聲字第364號
移送機關    交通部公路總局臺北區監理所宜蘭監理站
異  議  人  甲○○
上列異議人因違反道路交通管理處罰條例案件，對於原處分機關
即交通部公路總局臺北區監理所宜蘭監理站中華民國97年11月6
日所為之處分（原處分案號：宜監字第裁43-QQ0000000號）聲明
異議，本院裁定如下：
    主  文
異議駁回。
    理  由
一、原處分意旨略以：異議人即受處分人甲○○經警舉發於民國
    97年7月25日7時45分許，騎乘車牌號碼LT8-063號重型機車
    ，在宜蘭縣冬山鄉○○路○段與301巷口「駕車行經有燈光號
    誌管制之交岔路口闖紅燈」違規。原處分機關調查後，認異
    議人上開違規情節屬實，依道路交通管理處罰條例第53條第
    1項規定，裁處異議人罰鍰新臺幣3,600元，並依同條例第63
    條第1項規定，記違規點數3點。
二、異議意旨以：伊係經監理站告知在97年7月底因闖紅燈被警
    察照相告發，又因逾期未繳需加倍罰錢；伊若闖紅燈受罰，
    無話可說，但伊自始至終都未接到違規通知單，要加倍罰錢
    ，伊無法信服。為此爰於法定期間內聲明異議，請求撤銷原
    處分等語。
三、按汽車駕駛人，行經有燈光號誌管制之交岔路口闖紅燈者，
    處新臺幣1,800元以上5,400元以下罰鍰，道路交通管理處罰
    條例第53條第1項定有明文。又依同條例第63條第1項第3款
    規定，汽車駕駛人有第53條情形者，除依原條款處罰鍰外，
    並予記違規點數3點。
四、經查：
 (一) 異議人於上揭時地闖紅燈之事實，未據異議人否認，且有違
    規採證照片3幀附卷可稽，足資認定。
 (二) 異議人雖辯稱並未收到舉發違反道路交通管理事件通知單等
    語，然按處理違反道路交通管理事件，有關文書送達之程式
    ，依行政程序法之規定，違反道路交通管理事件統一裁罰基
    準及處理細則第5條定有明文。依行政程序法第72條第1項前
    段、第73條第1項、第74條第1項規定，送達，於應受送達人
    之住居所、事務所或營業所為之；於應送達處所不獲會晤應
    受送達人時，得將文書付與有辨別事理能力之同居人、受僱
    人或應送達處所之接收郵件人員。不能依前述方式為之者，
    得將文書寄存送達地之地方自治或警察機關，並作送達通知
    書2份，1份黏貼於應受送達人住居所、事務所、營業所或其
    就業處所門首，另1份交由鄰居轉交或置於該送達處所信箱
    或其他適當位置，以為送達。查本件舉發單位製發之QQ0000
    000號舉發違反道路交通管理事件通知單，業於97年8月15日
    寄送異議人位於宜蘭縣壯圍鄉○○村○○路○段321 號戶籍
    地址，因郵務人員不獲會晤異議人與有辨別事理能力之同居
    人、受僱人或接收郵件人員，乃將舉發違反道路交通管理事
    件通知單寄存於壯圍郵局，並製作送達通知書2份，1 份黏
    貼於上開住所之門首，另1份置於上開住所信箱或其他適當
    位置，而寄存送達之事實，有宜蘭縣政府警察局羅東分局送
    達證書及個人基本資料查詢結果各1份在卷可參，是該舉發
    違反道路交通管理事件通知單已於97年8月15日合法送達於
    異議人。異議人以未收到舉發違反道路交通管理事件通知單
    為由等情置辯，並不可採。
 (三) 另查汽車駕駛人，行經有燈光號誌管制之交岔路口闖紅燈之
    違規事件，違規車輛為機器腳踏車之情形，於期限內繳納或
    到案聽候裁決者，處罰鍰1,800元，逾越應到案期限30日內
    ，繳納罰鍰或到案聽候裁決者，處罰鍰2,700元，逾越應到
    案期限30日以上60日以內，繳納罰鍰或到案聽候裁決者，處
    罰鍰3,600元，逾越應到案期限60日以上繳納罰鍰或逕行裁
    決處罰者，處罰鍰4,500元，違反道路交通管理事件統一裁
    罰基準表定有明文。本件依舉發違反道路交通管理事件通知
    單所載，應到案日期為97年9月14日，而異議人繳納罰鍰之
    日期為97年10月16日，有違規查詢報表附於原處分機關宜監
    字第裁43-QQ0000000號裁決案卷內可佐。是異議人逾越應到
    案日期30日以上60日以內繳納罰鍰，依前開規定，應處以罰
    鍰3,600元，是就罰鍰金額部分，原處分機關裁處異議人罰
    鍰3,600元，於法並無不合。
五、綜上，異議人確有上開違規行為，並無疑義，原處分機關援
    引道路交通管理處罰條例第53條第1項及違反道路交通管理
    事件統一裁罰基準表規定，裁處異議人罰鍰新臺幣3,600元
    ，並依道路交通管理處罰條例第63條第1項第3款規定（原處
    分漏載第3款）併記違規點數3點，於法並無不合，本件異議
    為無理由，應予駁回。
六、依道路交通案件處理辦法第19條，裁定如主文。
中    華    民    國    98    年    1     月    15    日
                  交通法庭法  官  鄧晴馨
以上正本證明與原本無異。
如不服本裁定，應於裁定送達後5日內，向本院提出抗告狀。（
應附繕本）
                          書記官  吳文雄
中    華    民    國    98    年    1     月    15    日


司法院資訊處製作；財團法人民間司法改革基金會備份。
